臺北高等行政法院裁定
　　　　　　　　　　　　　　　　　　 93年度訴字第1234號
原　　　告　江西寶泰營造工程有限公司
代　表　人　甲○○
訴訟代理人　丙○○
被　　　告　財政部臺灣省北區國稅局
代　表　人　許虞哲（局長）
訴訟代理人　乙○○
上列當事人間因營利事業所得稅事件，原告不服財政部中華民國
92年12月1日台財訴字第0920055409號訴願決定，提起行政訴訟
，本院裁定如下：
    主　文
原告之訴駁回。
訴訟費用由原告負擔。
    理　由
一、本件起訴時被告之代表人為林吉昌，嗣於本件訴訟程序進行
    中變更為許虞哲，茲由其聲明承受訴訟，核無不合，應予准
    許，合先敘明。
二、按訴願之提起，應自行政處分達到或公告期滿之次日起30日
    內為之，訴願法第14條第1項定有明文。若逾越30日之不變
    期間，則原處分即歸確定，如仍對之提起訴願，自為法所不
    許，行政法院（現改制為最高行政法院）62年判字第583號
    著有判例。又按「納稅義務人對於核定稅捐之處分如有不服
    ，應依規定格式，敘明理由，連同證明文件，依左列規定，
    申請復查：1.依核定稅額通知書所載有應納稅或應補徵稅額
    者，應於繳款書送達後，於繳納期間屆滿翌日起算30日內，
    申請復查。．．．」、「納稅義務人對稅捐稽徵機關之復查
    決定如有不服，得依法提起訴願及行政訴訟。」，分別為稅
    捐稽徵法第35條第1項第1款、第38條第1項所明定。故納稅
    義務人對於稽徵機關調查核定之應納稅額，如有不服，應依
    規定之程序，於法定期限內申請復查，對於復查決定稅額仍
    有不服時，應依法提起訴願及行政訴訟，先予陳明。
三、本件原告因84年度營利事業所得稅事件，不服被告92年5月
    22日北區國稅法1字第0920008645號重核復查決定，向財政
    部提起訴願。經查原告係於92年5月29日收受上開重核復查
    決定書，有原告代表人甲○○蓋章簽收之郵政掛號郵件收件
    回執影本1份附於原處分卷可稽。又依稅捐稽徵法第19條第1
    項規定，稽徵稅捐所發之各種文書得向納稅義務人之代理人
    、代表人、經理人或管理人以為送達。本件原告營業地址係
    設址於台北縣永和市○○路263巷7弄5號1樓，其雖主張業已
    於15年前遷至原告代表人之戶籍地址即台北市○○街26巷8
    弄4號1樓營業，惟其並未依法向相關主管機關申請變更登記
    ，亦為其所不爭，是被告依原告公司原營業地址送達重核復
    查決定書，於法即無不合，故被告依原告公司營業地址送達
    未果後，再向原告之代表人甲○○為送達，徵之前開規定，
    並非無據，所為之送達自生效力。第以原告代表人甲○○設
    址於台北市，訴願機關財政部亦設址於台北市，並無訴願法
    第16條第1項規定扣除在途期間之適用，計原告提起訴願之
    期間，自92年5月30日起算，至92年6月28日即已屆滿，惟該
    日適為星期六，依規定以其次星期一即92年6月30日代之。
    然原告遲至92年8月11日（書狀日期為92年8月8日）始提起
    訴願，此觀卷附訴願書上被告收文條碼日戳即明，其已逾首
    開法條規定之不變期間，經訴願決定以其訴願已逾法定不變
    期間，程序有所不合，而予以不受理，揆諸首開法條規定及
    判例，並無不合，原告復對之提起行政訴訟，即屬不備起訴
    要件，顯不合法，應予駁回。另本件訴訟既不合法，其實體
    上之主張即無庸審酌，併予敘明。
四、依行政訴訟法第107條第1項第10款、第104條、民事訴訟法
    第95條、第78條，裁定如主文。
中　　華　　民　　國　　94　　年　 　4　　月　 29  　 日
                  第二庭審判長法    官  鄭忠仁
                              法    官  蕭忠仁
                              法    官  林育如
上為正本係照原本作成。
如不服本裁定，應於送達後10日內向本院提出抗告狀（須按他造
人數附繕本）。
中　　華　　民　　國　　94　　年　 　4　　月　 29  　 日
      　　　　　　　　　　　　書 記 官　林惠堉
